臺灣高等法院臺中分院刑事裁定　　　　　 96年度抗字第600號
抗　告　人
即 受刑 人　甲○○
上列抗告人因聲請撤銷緩刑案件，不服臺灣臺中地方法院中華民
國 96年7月9日裁定（96年度撤緩字第144號）提起抗告，本院裁
定如下：
    主  文
抗告駁回。
    理  由
一、抗告意旨略以：抗告人曾因公共危險罪經判處緩刑確定，但
    於緩刑期間內又因犯危險駕駛罪經判處拘役確定在案，原裁
    定認抗告人於緩刑期間內再犯罪，且前後兩罪均為公共危險
    罪，時間亦甚為接近，緩刑顯難收改善之效，而撤銷緩刑。
    惟抗告人於本件犯後深感後悔，並痛改前非決心戒酒，絕無
    再犯之虞，且對本件犯行均坦承不諱並誠心與被害人和解，
    並經其原諒及撤回告訴，顯見抗告人犯後態度良好，經此教
    訓，絕不再犯。又抗告人家境清寒，家中經濟來源惟賴抗告
    人工作以維生計，且抗告人父親為一級視障，生活惟賴抗告
    人照顧，若抗告人緩刑被撤銷，家中經濟及老父生活均將陷
    入困頓，抗告人於緩刑期間內輔導成績亦屬良好，亦證抗告
    人有悔改之意，故懇求將原裁定撤銷，以勵自新，為此提起
    抗告云云。
二、按受緩刑之宣告而有下列情形之一，足認原宣告之緩刑難收
    其預期效果，而有執行刑罰之必要者，得撤銷其宣告：一、
    緩刑前因故意犯他罪，而在緩刑期內受得易科罰金之有期徒
    刑、拘役或罰金之宣告確定者。二、緩刑期內因故意犯他罪
    ，而在緩刑期內受得易科罰金之有期徒刑、拘役或罰金之宣
    告確定者。刑法第75條之1第1項第1款、第2款定有明文。上
    開規定係採用裁量撤銷主義，賦予法院撤銷與否之權限，特
    於該條第1項規定實質要件為 「足認原宣告之緩刑難收其預
    期效果，而有執行刑罰之必要」，供作審認之標準，亦即有
    此情形，法官應依職權本於合目的性之裁量，妥適審酌被告
    所犯前後數罪間，關於法益侵害之性質、再犯之原因、違反
    法規範之情節是否重大、及被告主觀犯意所顯現之惡性、以
    及其反社會性等情，審認前案原為促使惡性輕微之被告或偶
    發初犯改過自新而宣告之緩刑，是否已難收其預期之效果，
    而有撤銷緩刑執行刑罰之必要。
三、經查，本件抗告人前因犯肇事逃逸罪，前經臺灣臺中地方法
    院於民國 94年6月10日，以94年度交易字第96號判處有期徒
    刑8月，緩刑3年，於94年7月4日確定（被訴過失傷害部分業
    經公訴不受理確定），惟受刑人於緩刑期內即96年3月5日更
    犯違背安全駕駛致交通危險罪，經臺灣臺中地方法院於96年
    5 月3日，以96年度交易字第260號判處拘役59日，如易科罰
    金以新臺幣1千元折算1日，於 96年5月28日確定在案（被訴
    過失傷害部分亦經公訴不受理確定），此有前開刑事判決書
    及臺灣高等法院被告前案紀錄表附卷可稽。復查，本件抗告
    人於前案係因駕車闖紅燈而與被害人所騎乘之機車相撞，以
    致被害人受傷，且肇事後復行逃逸，所犯肇事逃逸案件，經
    原審法院判處上開刑罰，且予以緩刑之恩遇確定，抗告人本
    應行車用路更加謹慎小心，以免危及其他用路人之安全，詎
    仍不思警惕，於前案緩刑期間，再因故意另犯服用酒類不能
    安全駕駛動力交通工具而駕駛罪，並追撞另被害人所駕駛之
    自小客貨車，致車內乘客受傷，危及公眾往來之安全，再陷
    其他用路人於危險狀態中，本院審酌其侵害法益之性質、再
    犯之原因、違反法規範之情節、及主觀犯意所顯現之惡性、
    以及其反社會性等情，認原審法院九十四年度交易字第九六
    號刑事確定判決所宣告之緩刑，難收其預期效果，而有執行
    刑罰之必要，原審法院依據刑法第七十五條之一第一項第二
    款之規定，撤銷其緩刑之宣告，經核並無不合。至抗告人抗
    告意旨所敘個人事由，縱堪憐憫，惟與應否撤銷緩刑宣告之
    考量無涉，不得作為免予撤銷緩刑宣告之事由，其抗告為無
    理由，應予駁回。
四、據上論斷，應依刑事訴訟法第412條，裁定如主文。
中　　華　　民　　國　　96　　年　　8 　　月　　17　　日
        　　刑事第八庭    審判長法　官  羅  得  村
　　　　　　　　　　　　　　    法　官  劉  榮  服
　　　　　　　　　　　　　　　  法　官  張  靜  琪
上列正本證明與原本無異。
不得再抗告。
                                書記官  陳  妙  瑋
中　　華　　民　　國　　96　　年　　8 　　月　　17　　日
